【裁判字號】    92,交聲,37
【裁判日期】    920314
【裁判案由】    違反道路交通管理處罰條例聲明異議
【裁判全文】
臺灣臺北地方法院交通事件裁定                      九十二年度交聲字第三七號
    原處分機關  臺北市交通事件裁決所
    異  議  人
    即受處分人  甲○○
右列受處分人因違反道路交通管理處罰條例案件，對於臺北市交通事件裁決所九十一
年十二月二十五日所為之處分（原處分：北市裁三字第駕裁二二─ＣＧ000000
0號），聲明異議，本院裁定如左：
    主      文
異議駁回。
    理      由
一、按汽車駕駛人，行車速度，超過規定之最高時速，處新臺幣（下同）一千二百元
    以上二千四百元以下罰鍰；又按本條例關於車輛所有人之處罰，如應歸責於車輛
    駕駛人者，處罰車輛駕駛人，道路交通管理處罰條例第四十條第一項、第八十五
    條第二項分別定有明文。再者，汽車駕駛人有左列各款所列條款之一者，除依原
    條款處罰鍰外，並予記點：(一)有第三十三條、第三十八條第一項、第四十條第一
    項、第四十五條、第四十七條第一款至第四款、第四十八條、第四十九條或第六
    十條第一項、第二項第一款至第三款情形之一者，各記違規點數一點，同條例第
    六十三條第一款規定甚明。
二、經查，本件異議人即受處分人甲○○於民國九十一年十月十日十八時一分許，駕
    駛陳尚璘所有車牌號碼Ｔ七─二六五○號自用小客車，行經最高速限為五十公里
    之臺北縣金山鄉臺二線中角派出所前時，以時速六十九公里之速度行駛，超速十
    九公里，經自動照相設備拍照存證後由警製單逕行舉發，原處分機關乃以異議人
    違反道路交通管理處罰條例第四十條第一項及同條例第八十五條第二項規定，於
    九十一年十二月二十五日對駕駛人即異議人甲○○裁處罰鍰一千七百元，並依同
    條例第六十三條第一項第一款之規定記違規點數一點之事實，有臺北縣政府警察
    局北縣警交字第ＣＧ0000000號舉發違反道路交通管理事件通知單、臺北
    市交通事件裁決所北市裁三字第駕裁二二─ＣＧ0000000號裁決書各一件
    及違規採證照片二幀附卷足稽。異議人雖坦認其駕駛上開自用小客車行駛右揭路
    段之事實，然辯稱：採證照片顯示不清，無法證實其所駕駛汽車之車型及車牌號
    碼云云。經本院參閱上開違規採證照片，其中清楚顯示違規汽車為車牌號碼Ｔ七
    ─二六五○號之深色自用小客車，此有上開照片存卷足憑，是異議人以上開情詞
    置辯，不足採信。原處分機關據以援引首揭規定，就本件違規事件裁處罰鍰一千
    七百元，並依道路交通管理處罰條例第六十三條第一項規定記違規點數一點，於
    法並無不當，本件異議為無理由，應予駁回。
三、據上論斷，應依道路交通案件處理辦法第十九條，裁定如主文。
中      華      民      國     九十二     年      三    月     十四     日
                                      臺灣臺北地方法院交通法庭
                                          法  官  張  筱  琪
右正本證明與原本無異。
如不服本裁定，應於裁定送達後五日內向本院提出抗告狀。
                                          書記官  吳  一  凡
中      華      民      國     九十二     年      三    月     十八     日


司法院資訊處製作；財團法人民間司法改革基金會備份。
